【裁判字號】    98,上訴,4261
【裁判日期】    981224
【裁判案由】    毒品危害防制條例
【裁判全文】
臺灣高等法院刑事判決                98年度上訴字第4261號
上  訴  人
即  被  告  甲○○
                      9號2樓.
                    （現於臺灣新竹監獄執行中）
指定辯護人  本院公設辯護人陳德仁
上列上訴人因毒品危害防制條例案件，不服臺灣新竹地方法院98
年度訴字第115 號，中華民國98年8 月26日第一審判決（起訴案
號：臺灣新竹地方法院檢察署97年度偵字第7629號），提起上訴
，本院判決如下：
    主  文
原判決撤銷。
甲○○販賣第二級毒品，累犯，處有期徒刑肆年貳月，未扣案販
賣毒品所得新臺幣壹仟元沒收，如全部或一部不能沒收時，以其
財產抵償之，扣案NEW STAR廠牌行動電話壹具（含SIM 卡）沒收
；又販賣第二級毒品，累犯，處有期徒刑肆年貳月，扣案新臺幣
壹仟元、NEW STAR廠牌行動電話壹具（含SIM 卡）均沒收；又販
賣第二級毒品，累犯，處有期徒刑肆年貳月，扣案第二級毒品甲
基安非他命（淨重零點壹伍公克、空包裝重零點壹玖公克）沒收
銷燬，扣案盛裝上開第二級毒品甲基安非他命之包裝袋壹個、NE
W STAR廠牌行動電話壹具（含SIM 卡）均沒收。應執行有期徒刑
陸年陸月，未扣案販賣毒品所得新臺幣壹仟元沒收，如全部或一
部不能沒收時，以其財產抵償之；另扣案之第二級毒品甲基安非
他命（淨重零點壹伍公克、空包裝重零點壹玖公克）沒收銷燬，
及扣案盛裝上開第二級毒品甲基安非他命之包裝袋壹個、新臺幣
壹仟元、NEW STAR廠牌行動電話壹具（含SIM 卡）均沒收。
    事  實
一、甲○○於民國（下同）91年間因施用第一級、第二級毒品案
    件，經原審法院於91年11月4 日以91年度訴字第357 號判決
    判處有期徒刑1 年、6 月，應執行有期徒刑1 年4 月，於93
    年5 月13日縮短刑期執行完畢。詎未知悛悔，明知甲基安非
    他命為毒品危害防制條例第2 條第2 項第2 款規定之第二級
    毒品，依法不得販賣，竟意圖營利，利用其使用門號為0000
    000000之NEW STAR廠牌行動電話為聯繫販賣毒品之工具，於
    97年10月、11月間，在不詳地點以不詳之價格購入數量不詳
    之第二級毒品甲基安非他命，於下列時間、地點販賣第二級
    毒品以謀取差價之不法利益：
  (1)於97年10月14日凌晨1 、2 時，在新竹市○區○○路418 巷
    附近某處路邊，以新臺幣（下同）1,000 元之價格販賣含袋
    約0.3 公克第二級毒品甲基安非他命予葉俊佑。
  (2)於97年11月4 日14時26分許，在新竹市○○路、民權路口（
    起訴書誤載為風城購物廣場），以1,000 元之價格，販賣含
    袋約0.3 公克第二級毒品甲基安非他命予朱世民。
  (3)復於97年11月4 日16時48分許，在新竹市○○路、民權路口
    （起訴書誤載為風城購物廣場），以1,000 元販賣含袋0.34
    公克（淨重0.15公克、空包裝重0.19公克）第二級毒品甲基
    安非他命予朱世民。嗣於同日17時5 分在新竹市○○路與民
    權路口，為警當場查獲，並扣得朱世民收受後遭警方盤查而
    丟棄在路旁之第二級毒品甲基安非他命（淨重0.15公克，空
    包裝重0.19公克）、及甲○○於14時26分販賣第二級毒品甲
    基安非他命所得1,000 元、暨其所有、供販毒所用之NEW
    STAR廠牌門號0000000000之行動電話1 具，而查獲上情。
二、案經法務部調查局苗栗縣調查站報告臺灣新竹地方法院檢察
    署檢察官偵查起訴。
    理  由
壹、程序部分：
（一）按被告以外之人於審判外之陳述，雖不符刑事訴訟法第
      159 條之1 至之4 等四條之規定，而經當事人於審判程序
      同意作為證據，法院審酌該言詞陳述或書面陳述作成時之
      情況認為適當者，亦得為證據；當事人、代理人或辯護人
      於法院調查證據時知有刑事訴訟法第159 條第1 項不得為
      證據之情形，而未於言詞辯論終結前聲明異議者，視為有
      前項之同意，同法第159 條之5 定有明文。立法意旨在於
      傳聞證據未經當事人之反對詰問予以核實，原則上先予排
      除。惟若當事人已放棄反對詰問權，於審判程序中表明同
      意該等傳聞證據可作為證據；或於言詞辯論終結前未聲明
      異議，基於尊重當事人對傳聞證據之處分權，及證據資料
      愈豐富愈有助於真實發見之理念，且強化言詞辯論主義，
      使訴訟程序得以順暢進行，上開傳聞證據亦均具有證據能
      力。本件下列所引用之被告以外之人於審判外之供述或非
      供述證據，因公訴人、被告及其辯護人已於本院準備程序
      時表示對於證據能力無意見（見本院卷第39頁），且迄至
      言詞辯論終結前均未聲明異議，而本院審酌上開供述或非
      供述等證據資料製作時之情況，無不當取供及證明力明顯
      過低之瑕疵，認以之作為證據應屬適當，故揆諸前開規定
      ，認前揭證據資料應有證據能力。
（二）又按「鑑定之經過及其結果，應命鑑定人以言詞或『書面
      』報告」，刑事訴訟法第206 條第1 項規定甚明，是鑑定
      人以書面為鑑定報告提出於法院，依刑事訴訟法第159 條
      第1 項立法理由及同法第206 條第1 項規定，具有證據能
      力。而法院或檢察官得囑託醫院、學校或其他相當之機關
      、團體為鑑定，或審查他人之鑑定，並準用第203 條至第
      206 條之1 之規定，刑事訴訟法第208 條第1 項亦定有明
      文。從而，檢察官對於偵查中之案件，認須實施鑑定者，
      固應就具體個案，選任鑑定人或囑託鑑定機關（團體）為
      之；但對於司法警察機關調查中之案件，或有量大或急迫
      之情形，為因應實務之現實需求，由檢察官針對該類案件
      之性質，如查扣之毒品必須檢驗其成分，認為當然有鑑定
      之必要者，基於檢察一體原則，得由該管檢察長對於轄區
      內之案件，以事前概括選任鑑定人或囑託鑑定機關（團體
      ）之方式，俾便轄區內之司法警察官、司法警察對於調查
      中之此類案件，得即時送請事前已選任之鑑定人或囑託之
      鑑定機關（團體）實施鑑定。是以該鑑定人或鑑定機關（
      團體）亦應視同受承辦檢察官所選任或囑託而執行鑑定業
      務，其等出具之書面鑑定報告應屬刑事訴訟法第206 條所
      定之傳聞例外，而具有證據能力，有最高法院96年度臺上
      字第5298號刑事判決意旨可參。本件判決關於扣案毒品鑑
      定書，係由查獲各該扣押物之法務部調查局苗栗縣調查站
      依轄區檢察署檢察長之概括授權，送請法務部調查局實施
      鑑定，揆諸刑事訴訟法第159 條第1 項立法理由說明與同
      法第206 條第1 項規定，有證據能力。
（三）又按通訊監察錄音之譯文，僅屬依據監聽錄音結果予以翻
      譯之文字，固具文書證據之外觀，但實際上仍應認監聽所
      得之錄音帶或光碟，始屬調查犯罪所得之證物，此乃刑事
      訴訟法第165 條之1 第2 項所稱之證物，如其蒐證程序合
      法，並經合法調查，自具證據能力，故檢察官如提出通訊
      監察錄音之譯文為其證據方法，實乃以其監聽所得之錄音
      帶或光碟，為調查犯罪所得之證物，法院本應依刑事訴訟
      法第165 條之1 所列之方法調查，以判斷該錄音帶或光碟
      是否與通訊監察錄音之譯文相符，而監聽錄音製作之譯文
      ，雖通常為偵查犯罪機關單方面製作，然若被告或訴訟關
      係人對其真實性並無爭執，經法院於審判期日提示譯文供
      當事人辨認、表示意見並為辯論者，程序自屬適法（最高
      法院95年度台上字第295 號、94年度台上字第4665號判決
      可資參照）。查本件對於被告使用門號0000000000號行動
      電話施以通訊監察，事前已經法院依法核發通訊監察書，
      此有臺灣苗栗地方法院核發之通訊監察書、電話附表及電
      話紀錄等在卷可參，程序未見違法情事，又警方依監聽錄
      音所製作之監聽譯文，經提示予被告，其對於譯文之內容
      真實性並無爭執，依上開說明，本案卷內相關監聽譯文應
      有證據能力。
貳、實體部分：
一、訊據被告甲○○固不否認於上揭時地交付第二級毒品甲基安
    非他命予葉俊佑、朱世民之事實，惟否認有何販賣毒品之犯
    行，辯稱：伊沒有賺取他們的差價，伊於97年10月13日以2,
    000 元購買甲基安非他命1 包含袋0.4 公克，伊只有吸2 口
    ，就拿給葉俊佑，伊並沒有賺葉俊佑的錢；另朱世民係其妹
    夫，伊對朱世民僅有幫忙，不可能賣甲基安非他命給他，於
    97年11月4 日14時26分、16時48分，分別與朱世民通完電話
    後，各交付朱世民1 包含袋超過0.3 公克甲基安非他命，但
    沒有賺錢云云。經查：
（一）證人葉俊佑於偵查中證稱：伊開洗車廠，因洗車而認識被
      告，使用手機號碼為0000000000號，於97年10月13日晚上
      11時39分23秒，以前開號碼撥打到0000000000號電話，內
      容稱要跟被告要1 張是指要買安非他命（應係甲基安非他
      命之誤，下同），該次應該有拿到。因為洗車時被告說到
      他有這個東西，問伊要不要用，可以提神，伊就因為好奇
      跟他拿，跟被告拿安非他命要給錢，被告說1 小包就是1,
      000 元等語（見偵查卷第123 、124 頁）。復於原審證稱
      ：伊於97年間使用手機門號0000000000，之前在洗車廠認
      識被告，曾經向被告買過1 次安非他命，與被告以電話聯
      絡，97年10月13日23時39分譯文，這則通聯內容是伊與被
      告間的對話，內容為伊要跟他買安非他命。通聯中伊對被
      告說要『一張』，『一張』是指1 包安非他命，含袋子共
      0.3 克，當次有交易完成，付現金1,000 元，被告本人把
      安非他命交給伊。伊之前在洗車廠認識被告，被告拿出來
      給伊看，並說這個東西可以提神，被告有表明說伊需要可
      以跟他買，並表示1,000 元的量含袋子0.3 公克。伊打完
      該通電話後約1-2 小時拿到安非他命，拿到地點大概是在
      新竹市○區○○路418 巷附近，當場一手交錢，一手交貨
      等語（見原審卷第121 至127 頁）；互核證人前後供述一
      致，並與偵查卷附之97年10月13日23時39分23秒由門號00
      00000000行動電話撥打門號0000000000行動電話監聽譯文
      內容為：「B 男（即葉俊佑）：小偉、甲○○，我說方便
      嗎？A 男（即被告甲○○）：要多少？B 男：1 張。A 男
      ：好。B 男：在哪邊？一樣喔？A 男：我好了，打給你。
      B 男：什麼意思阿？A 男：我去拿，好了再打給你。」內
      容相符（見偵查卷第57頁），其前開證述內容，應屬可信
      。綜上證述內容、偵查卷附之監聽譯文，及被告於原審、
      本院準備程序中，自承有於97年10月13日購買甲基安非他
      命後，交付甲基安非他命予證人葉俊佑，並有跟葉俊佑收
      一千元等語（見原審卷第128 頁及本院卷第38頁），被告
      於事實一(1)所載販賣第二級毒品甲基安非他命予葉俊佑之
      事實，應堪認定。
（二）證人朱世民於法務部調查局苗栗縣調查站中證述：97年11
      月4 日下午13時後，以公用電話、朋友綽號阿福手機打5
      通電話給被告購買安非他命（應係甲基安非他命之誤，下
      同），97年11月4 日向被告買了2 次安非他命毒品自己吸
      食，每次付款1,000 元給被告，被告會給我1 小包安非他
      命，重量伊不知道，伊都是使用阿福的白色福特自小客前
      往約定之新竹市○○路與中央路口買取安非他命，我們都
      是一手交錢一手交安非他命，伊第一次拿到安非他命後即
      在阿福車上共同吸食，因為當時在車上不小心，將安非他
      命掉落一半，所以我們會在第2 次向甲○○購買安非他命
      毒品等語（見偵查卷第11、12頁）；復於偵查中證述：現
      場逮捕時，地上安非他命（實係甲基安非他命之誤，下同
      ）係被告拿給伊的，伊在97年11月4 日下午1 點多在新竹
      市○○路或是南大路用公用電話打給被告，伊共打了2 通
      ，都是以公共電話打，不同地點打。伊向他買1,000 元安
      非他命，伊叫他給伊多一點，伊知道他僅賣安非他命，與
      被告約在新竹市○○路與民權路口風城見面。門號000000
      0000係伊向朋友借的電話，因為伊沒有車，伊朋友載伊，
      伊向該朋友借電話與被告聯絡，當時伊的電話為易付卡，
      沒有餘額，不能打僅能接。97年11月4 日下午2 點多那次
      有拿到毒品，伊與朋友在車上準備施用時，結果沒有倒好
      就掉在地上。又再打電話給被告跟他要，約是同日下午4
      點左右。0000000000是伊朋友電話，伊也是向他借，伊也
      用來打電話給被告，第2 次也是與被告約在同一地點，伊
      共打2 通公共電話，伊朋友電話3 通，均是被告接聽電話
      ，第2 次被告剛拿毒品給伊，警方就來了，伊就趕緊放手
      ，毒品就掉在地上，伊於電話中稱要多弄一點，因為伊欠
      朋友1,000 元，且錢是要伊出，所以叫被告要弄多一點等
      語（見偵查卷第82至84頁）。復於原審證述：偵查卷附第
      6 頁第2 則13點47分通聯紀錄、第6 頁反面14點20分通聯
      紀錄譯文內容，是伊與被告之間通話，是用公共電話打給
      被告。97年11月4 日偵查卷附第7 頁反面14點26分通聯紀
      錄是伊打電話給被告，伊有交錢給被告，在被查獲之前，
      好像是當日下午2 點多，有跟被告買1 包安非他命，而在
      施用的時候打翻，所以後來又向被告再買1 包安非他命，
      第1 次向被告買，總共拿1,000 元給被告，重量不知道，
      偵查卷附第7 頁第3 、4 則16點34分、16點48分兩則通聯
      紀錄就是打翻後要跟被告買第2 次，也是要跟被告買1,00
      0 元安非他命，當時與被告約在同一地點即中央路與民權
      路交岔口，這次被告有把安非他命交給伊，但是警察就來
      了，伊就把安非他命丟在地上。這2 包重量是否一樣，伊
      不知道，被告也沒有說1,000 元可以拿多重，也不知道被
      告用多少錢進貨等語（見原審卷第147 至156 頁）；互核
      證人前後之供述一致，並與前開偵查卷97年11月04日13時
      47分52秒由000000000 撥打門號0000000000行動電話監聽
      譯文內容為：「A 男（即朱世民）：喂，志偉。B 男（即
      被告甲○○）：嗯。A 男：你還有在動嗎。B 男：你誰。
      A 男：我阿明（應係阿民之誤），拿得到嗎？B 男：拿得
      到。A 男：你本身有嗎？B 男：有啊。A 男：那我等一下
      跟你弄1 千，你拿多一點給我好不好？B 男：好」、97年
      11月04日14時20分09秒由000000000 撥打門號0000000000
      行動電話監聽譯文內容為：「A 男（即朱世民）：喂，志
      偉哦，要去哪邊找你？。B 男（即被告甲○○）：風城。
      A 男：風城，你在打電動，是不是？。B 男：沒有，我在
      附近。A 男：我告訴你，多弄一些給我，因為我欠那個人
      的錢，他要拿2 千，我欠他1 千。B 男：嗯。A 男：我們
      見面再談好了。」、97年11月04日14時26分36秒由000000
      0000撥打門號0000000000行動電話監聽譯文內容為：「B
      男（即被告甲○○）：喂。A 男（即朱世民）：我到了，
      到風城了。B 男：我馬上到。A 男：在哪邊。B 男：在那
      個風城。A 男：中央路。？B 男：好。A 男：我在中央路
      跟民權路等你。B 男：好。A 男：你多久到？B 男：1 分
      鐘。A 男：好。」、97年11月04日16時34分39秒由000000
      0000撥打門號0000000000行動電話監聽譯文內容為：「A
      男（即朱世民）：喂，志偉哦。B 男（即被告甲○○）：
      嗯。A 男：我阿明，再1 千，好不好。B 男：再1 千。A
      男：嗯，你在那邊？B 男：我在，一樣阿。A 男：那我到
      那邊再打給你。B 男：好」、97年11月04日16時48分19秒
      由0000000000撥打門號0000000000行動電話監聽譯文內容
      為：「B 男（即被告甲○○）：喂。A 男（即朱世民）：
      志偉哦，我到了。B 男：好，我馬上到。A 男：志偉，多
      一點啦。B 男：好。」之監聽譯文內容相符（見偵查卷第
      6-7 頁），證人朱世民前開證述內容，應堪採信。綜上證
      述內容、偵查卷附之監聽譯文，扣案現金1,000 元、現場
      扣案結晶物質1 包經送請法務部調查局鑑定，經化學呈色
      分析法、氣相層析質譜儀分析法檢驗結果發現確含有第二
      級毒品甲基安非他命成分，亦有該局97年11月14日調科壹
      字第09700471640 號鑑定書（見偵查卷第94頁）附卷可稽
      ，參以被告於原審亦自承有於97年11月4 日共交付2 包甲
      基安非他命予證人等語（見審卷第163 、164 頁），並有
      扣案現金1,000 元可佐，被告有於事實一(2)、(3)所載時、
      地販賣第二級毒品甲基安非他命2 次予朱世民之事實，亦
      堪認定。
（三）又毒品甲基安非他命為政府所列管之違禁物品，查緝甚嚴
      ，取得不易，苟被告無何營利意圖，何來甘冒繫獄之風險
      而有藉出讓甲基安非他命以換取金錢之舉？又販賣甲基安
      非他命屬違法行為，非可公然標定賣價陳列，供特定消費
      者參考比較，尤無公定之價格以備查考，無論瓶盛、袋裝
      或紙包，咸得分裝增減分量，每次買賣之價差，亦往往視
      雙方資力之厚薄、關係之深淺、需求之數量、取得之難易
      、販賣者渴求資金之程度等而有所不同，未可一概而論，
      尤其販賣之利得情形除當事人坦承及價量俱臻明確外，委
      難察得實情，惟販賣之人無論藉價差或量差從中牟利，其
      以營利為鵠的之旨則一。甲基安非他命之取得既屬不易，
      價值不菲，則被告不辭危險與勞費，猶先後賣出安非他命
      予葉俊佑、朱世民，乃基於營利之意圖而為，實灼然可見
      。
（四）再販賣毒品之所謂販賣行為，係行為人基於營利之目的，
      而販入或賣出毒品而言。販賣毒品者，其主觀上須有營利
      之意圖，且客觀上有販賣之行為，即足構成，至於實際上
      是否已經獲利，則非所問。即於有償讓與他人之初，係基
      於營利之意思，並著手實施，而因故無法高於購入之原價
      出售，最後不得不以原價或低於原價讓與他人時，仍屬販
      賣行為。必也始終無營利之意思，縱以原價或低於原價有
      償讓與他人，方難謂為販賣行為，而僅得以轉讓罪論處。
      雖依偵查卷附朱世民於97年11月4 日電話譯文所示，朱世
      民先後2 次向被告以1,000 元購買甲基安非他命均要求被
      告給的量多一些，被告於電話中予以應允，而證人第2 次
      向被告購買安非他命於送驗時，經測得淨重0.15公克、空
      包裝重0.19公克合計0.34公克亦有法務部調查局出具之前
      開鑑定書可憑，縱被告於原審陳述以2,000 元向他人購買
      含袋重0.4 公克甲基安非他命屬實，惟依偵查卷附通聯譯
      文所示，被告係以營利為意圖而出售已如前述，倘被告因
      朱世民為其親妹婿關係而在數量上有多給，依前揭說明，
      就朱世民部分，仍應論以販賣。被告辯稱其交付第二級毒
      品予葉俊佑、朱世民數量上有多給，係屬轉讓，應無足採
      。
（五）綜上所述，本案事證明確，被告犯行堪予認定，應依法論
      科。
二、按被告行為後法律有變更者，適用行為時之法律，但行為後
    之法律有利於行為人者，適用最有利於行為人之法律，刑法
    第2 條第1 項定有明文。查毒品危害防制條例業於98年5 月
    20日總統華總一義字第09800125141 號令修正公布第4 、11
    、11-1、17、20、25條條文；並自公布後六個月施行（法務
    部98年6 月8 日法檢字第0980802279號函參照），修正後該
    條例第4 條第2 項之罰金刑由修正前之「得併科新臺幣7 百
    萬元以下罰金」，修正為「得併科新臺幣1 千萬元以下罰金
    」，經比較新舊法結果，以修正前毒品危害防制條例第4 條
    第2 項規定較有利於被告，依刑法第2 條第1 項前段規定，
    應適用修正前毒品危害防制條例第4 條第2 項之規定處罰。
三、次按甲基安非他命為毒品危害防制第2 條第2 項第2 款所列
    之第二級毒品，核被告甲○○前揭3 次販賣甲基安非他命之
    行為，均係犯修正前毒品危害防制條例第4 條第2 項之販賣
    第二級毒品甲基安非他命罪，被告3 次販賣甲基安非他命之
    時間，時不相接，行為各別，應係分別起意所為，應予分論
    併罰。被告於上開3 次販賣甲基安非他命前後各持有該毒品
    之低度行為，應分別為其販賣之高度行為所吸收，均不另論
    罪。被告前因施用毒品案件，經原審法院於91年11月4 日以
    91年度訴字第357 號判處有期徒刑1 年、6 月，應執行有期
    徒刑1 年4 月，於93年5 月13日縮短刑期執行完畢出監，有
    本院被告前案紀錄表在卷可憑，其於執行完畢後5 年以內故
    意再犯本件有期徒刑以上之3 罪，均為累犯，應均依刑法第
    47條第1 項規定加重其刑。惟本案罪名法定刑中無期徒刑部
    分，依法不得加重，併此指明。末查，被告所犯販賣毒品罪
    ，其罪質及惡性原本不輕，惟渠販賣數量些微，含袋均僅約
    0.3 公克，尚非販毒之大盤或中盤所可比擬；且每次販賣甲
    基安非他命之價款僅1 千元，扣除購買之成本後，實際獲利
    無多，而販賣第二級毒品罪之法定刑為「七年以上有期徒刑
    或無期徒刑」，因認縱然對被告科以前揭最輕之有期徒刑七
    年，其結果尚失之過重，依社會一般人客觀之看法，其情尚
    堪憫恕，爰就其所犯販賣第二級毒品罪認宜依刑法第59條之
    規定，減輕其刑。
四、原審予以論罪科刑，固非無見，惟查(一)原判決認毒品危害防
    制條例第4 條業於98年5 月20日修正公布，並自同年月22日
    施行，尚有未洽。(二)原判決未考量情輕法重，依刑法第59條
    規定予以減輕其刑，亦未臻妥適。被告上訴否認有營利意圖
    ，雖無理由，然原判決既有上開可議之處，自屬無可維持，
    應由本院撤銷改判。爰審酌被告無視法令禁制，非法販賣第
    二級甲基安非他命供人施用，助長毒品散布流通，危害社會
    治安及戕害他人健康甚鉅，兼衡其智識程度國中畢業、所用
    手段、各次販賣毒品數量、所得價款，以及犯罪後態度等一
    切情狀，分別量處各罪如主文第2 項所示之刑，並定其應執
    行之刑，資為懲儆。
五、沒收部分：
  (1)被告於97年10月14日凌晨1 、2 時，販賣第二級毒品甲基安
    非他命予葉俊佑所得之現金1000元，雖未扣案，仍應依毒品
    危害防制條例第19條第1 項規定，附隨於該次販賣第二級毒
    品罪刑項下諭知沒收，如全部或一部不能沒收時，以其財產
    抵償之。
  (2)又扣案之被告於97年11月4 日第1 次販賣甲基安非他命（原
    判決誤載為安非他命，應予更正）予朱世民所得1,000 元，
    依毒品危害防制條例第19條第1 項規定，附隨於該次販賣第
    二級毒品罪刑項下諭知沒收。
  (3)再被告於97年11月4 日第2 次販賣朱世民扣案第二級毒品甲
    基安非他命（淨重0.15公克、空包裝重0.19公克），依同法
    第18條第1 項沒收銷燬之；用以盛裝上述甲基安非他命所用
    之包裝袋1 個，有防止毒品裸露、逸出及潮濕之功用，便於
    攜帶毒品所用之物，而鑑定機關既已將包裝袋與毒品分別秤
    重，有前述鑑定書可憑，足認其與扣案甲基安非他命並無不
    可析離之關係，既係用於包裹毒品，防其裸露、潮濕，便於
    帶販賣，亦係供販賣毒品所用之物，應併依毒品危害防制
    條例第19條第1 項之規定宣告沒收之。前開宣告沒收銷燬之
    第二級毒品甲基安非他命及沒收之包裝袋，附隨於該次販賣
    第二級毒品罪刑項下諭知。
  (4)另扣案之門號0000000000號NEW STAR廠牌行動電話1 具，為
    供被告販賣3 次甲基安非他命聯絡之用，且為其所有，業據
    其供述在卷，併依毒品危害防制條例第19條第1 項規定，附
    隨在各該次販賣第二級毒品罪刑項下諭知沒收。
  (5)至被告於97年11月4 日第2 次販賣第二級毒品甲基安非他命
    予證人朱世民時，雖已將扣案甲基安非他命1 包交付予朱世
    民，惟朱世民尚未交付1,000 元予被告時即為警當場查獲，
    業據證人朱世民證述及被告供述在卷，本次交易並無販賣所
    得可資沒收，爰不為沒收之諭知。
據上論斷，應依刑事訴訟法第第369 條第1 項前段、第364 條、
第299 條第1 項前段，修正前毒品危害防制條例第4 條第2 項、
毒品危害防制條例第18條第1 項前段、第19條第1 項，刑法第2
條第1 項前段、第11條、第47條第1 項、第59條、第51條第5 款
，判決如主文。
本案經檢察官張熙懷到庭執行職務。
中    華    民    國    98    年    12    月    24    日
                  刑事第十九庭審判長法  官  葉騰瑞
                                    法  官  潘翠雪
                                    法  官  彭政章
以上正本證明與原本無異。
如不服本判決，應於收受送達後10日內向本院提出上訴書狀，其
未敘述上訴之理由者並得於提起上訴後10日內向本院補提理由書
（均須按他造當事人之人數附繕本）「切勿逕送上級法院」。
                                    書記官  杜宜寧
中    華    民    國    98    年    12    月    24    日
附錄法條：
修正前毒品危害防制條例第4 條：
製造、運輸、販賣第一級毒品者，處死刑或無期徒刑；處無期徒
刑者，得併科新臺幣一千萬元以下罰金。
製造、運輸、販賣第二級毒品者，處無期徒刑或七年以上有期徒
刑，得併科新臺幣七百萬元以下罰金。
製造、運輸、販賣第三級毒品者，處五年以上有期徒刑，得併科
新臺幣五百萬元以下罰金。
製造、運輸、販賣第四級毒品者，處三年以上十年以下有期徒刑
，得併科新臺幣三百萬元以下罰金。
製造、運輸、販賣專供製造或施用毒品之器具者，處一年以上七
年以下有期徒刑，得併科新臺幣一百萬元以下罰金。
前五項之未遂犯罰之。


司法院資訊處製作；財團法人民間司法改革基金會備份。
